【裁判字號】    97,簡上,1139
【裁判日期】    980220
【裁判案由】    違反保護令罪
【裁判全文】
臺灣高雄地方法院刑事判決            97年度簡上字第1139號
上  訴  人
即  被  告  樊宗彥原名乙○○.
上列上訴人即被告因違反保護令罪案件，不服本院高雄簡易庭中
華民國97年11月20日97度審簡字第4886號第一審判決（聲請簡易
判決處刑書案號：臺灣高雄地方法院檢察署97年度偵字第17997
號），提起上訴，本院管轄之第二審合議庭判決如下：
    主  文
上訴駁回。
樊宗彥緩刑貳年，緩刑期間付保護管束。
    事  實
一、本件上訴人即被告樊宗彥（下稱被告）經合法傳喚，無正當
    之理由不到庭，爰依刑事訴訟法第455 條之1 第3 項準用第
    371 條之規定，不待其陳述，逕行判決。
二、按被告以外之人於審判外之陳述，經當事人於審判程序同意
    作為證據，法院審酌該言詞陳述或書面陳述作成時之情況，
    認為適當者，亦得為證據。當事人、代理人或辯護人於法院
    調查證據時，知有第159 條第1 項不得為證據之情形，而未
    於言詞辯論終結前聲明異議，視為有前項之同意，刑事訴訟
    法第159 條之5 定有明文。查本件認定事實所引用之證據方
    法（如證人之證述及文書等證據等證據），被告於本院準備
    程序並不爭執其證據能力，另被告經合法傳喚，亦未到庭爭
    執或以書狀否認其證據能力，揆諸前揭說明，可認為同意作
    為證據；而本院審酌該陳述作成時之情況，認為適當，自具
    有證據能力，而得採為證據。
三、本案經本院審理結果，認第一審以被告涉犯家庭暴力防治法
    第61條第1、2款之違反保護令罪，判處拘役30日，並諭知易
    科罰金之折算標準，其認事、用法及量刑均無不當，應予維
    持，並引用第一審簡易判決書記載之事實、證據及理由（如
    附件）。
四、被告以其於第一審判決前已取得被害人甲○○之宥恕，被害
    人甲○○並願撤回告訴，僅因時間延誤未及提出撤回狀為由
    提起上訴，嗣於本院審判期日為認罪之供述，並請求給予緩
    刑之宣告。惟查，違反保護令罪並非告訴乃論之罪，不生撤
    回告訴之問題，且原審簡易判決認事用法及量刑均無不當，
    業如前述，是被告之上訴為無理由，應予駁回。另查，被告
    前未曾因故意犯罪受有期徒刑以上刑之宣告，有其臺灣高等
    法院被告前案紀錄表1 紙在卷可參，其因一時失慮，致罹刑
    典，事後坦承犯行，被害人甲○○於本院並表示願意原諒被
    告，希望本院給被告機會等語，有本院97年12月29日準備程
    序筆錄附卷足稽（見本院卷第19頁），茲念被告僅因一時失
    慮，致罹刑典，其經此偵審程序及罪刑之宣告，當已知所警
    惕，信無再犯之虞，本院認所宣告之刑以暫不執行為適當，
    併予緩刑2 年之宣告，以啟自新，並依家庭暴力防治法第38
    條第1 項規定，宣告緩刑期內付保護管束。
據上論斷，應依刑事訴訟法第455 條之1 第1 項、第3 項、第37
1 條、第364 條、第368 條，家庭暴力防治法第38條第1 項，判
決如主文。
本案經檢察官李茂增到庭執行職務
中    華    民    國    98    年    2     月    20    日
                  刑事第十六庭    審判長法  官  李代昌
                                        法  官  文昌
                                        法  官  吳芝瑛
以上正本證明與原本無異。
不得上訴。
中    華    民    國    98    年    2     月    20    日
                                        書記官  林麗文
附錄本判決論罪科刑所適用之法條全文：
家庭暴力防治法第61條
違反法院依第14條第1 項、第16條第3 項所為之下列裁定者，為
本法所稱違反保護令罪，處3 年以下有期徒刑、拘役或科或併科
新臺幣10萬元以下罰金：
一、禁止實施家庭暴力。
二、禁止騷擾、接觸、跟蹤、通話、通信或其他非必要之聯絡行
    為。
三、遷出住居所。
四、遠離住居所、工作場所、學校或其他特定場所。
五、完成加害人處遇計畫。
家庭暴力防治法第38條
犯家庭暴力罪或違反保護令罪而受緩刑之宣告者，在緩刑期內應
付保護管束。
法院為前項緩刑宣告時，得命被告於付緩刑保護管束期間內，遵
守下列一款或數款事項：
一、禁止實施家庭暴力。
二、禁止對被害人為騷擾、接觸、跟蹤、通話、通信或其他非必
    要之聯絡行為。
三、遷出被害人之住居所。
四、遠離下列場所特定距離：被害人之住居所、學校、工作場所
    或其他被害人或其特定家庭成員經常出入之特定場所。
五、完成加害人處遇計畫。
六、其他保護被害人或其特定家庭成員安全之事項。
法院依前項第5 款規定，命被告完成加害人處遇計畫前，得準用
第14條第2 項規定。
法院為第1 項之緩刑宣告時，應即通知被害人及其住居所所在地
之警察機關。
受保護管束人違反第2 項保護管束事項情節重大者，撤銷其緩刑
之宣告。


司法院資訊處製作；財團法人民間司法改革基金會備份。
